臺灣臺中地方法院刑事判決　　　　　　　 96年度訴字第282號
公　訴　人　臺灣臺中地方法院檢察署檢察官
被　　　告　甲○○
　　　　　　　　　　國民
上列被告因毒品危害防制條例案件，經檢察官提起公訴（九十五
年度毒偵字第五一二六號），本院合議庭裁定改以簡式審判程序
審理，判決如下：
    主  文
甲○○施用第一級毒品，處有期徒刑柒月；扣案之第一級毒品海
洛因壹小包（淨重零點零陸公克，空包裝重零點貳公克）沒收銷
燬之。又施用第二級毒品，處有期徒刑肆月；扣案之第二級毒品
甲基安非他命壹小包（毛重零點柒公克）沒收銷燬之。應執行有
期徒刑拾月；扣案之第一級毒品海洛因壹小包（淨重零點零陸公
克，空包裝重零點貳公克）、第二級毒品甲基安非他命壹小包（
毛重零點柒公克），均沒收銷燬之。
    犯罪事實
一、甲○○前於民國九十五年間，因施用毒品案件，經本院以九
    十五年度毒聲字第六五七號裁定送觀察、勒戒後，認無繼續
    施用毒品之傾向，甫於九十五年八月十一日執行完畢釋放，
    並由臺灣臺中地方法院檢察署檢察官以九十五年度毒偵字第
    二九一三號為不起訴處分確定。詎甲○○猶不知戒絕，明知
    海洛因及甲基安非他命已分別列為毒品危害防制條例第二條
    第二項第一、二款所稱之第一、二級毒品，竟於觀察、勒戒
    執行完畢釋放後五年內，基於施用第一級毒品海洛因之犯意
    ，於向不詳姓名年籍綽號「阿輝」之人購得第一級毒品海洛
    因後，即於九十五年十月二十一日中午十二時許，在臺中縣
    大甲鎮○○路上某不詳加油站廁所內，以將第一級毒品海洛
    因粉末摻於香煙內，點燃香煙吸入體內之方式，施用第一級
    毒品海洛因一次；另基於施用第二級毒品甲基安非他命之犯
    意，於向「阿輝」購得第二級毒品甲基安非他命後，即於同
    日中午十二時許及下午三、四時許，在上開加油站廁所內，
    以將第二級毒品甲基安非他命放置在玻璃球吸食器內，然後
    以火燒烤其底部，使生白煙吸入體內之方式，接續施用第二
    級毒品甲基安非他命各一次。嗣於同日晚上十時四十五分許
    ，在臺中市○○路一七二號臺中火車站前，為警查獲，並扣
    得其所有之第一級毒品海洛因一小包（淨重零點零六公克，
    空包裝重零點二公克）及第二級毒品甲基安非他命（起訴書
    誤載為安非他命）一小包（毛重零點七公克）。
二、案經臺中市警察局第一分局報告臺灣臺中地方法院檢察署檢
    察官偵查起訴。
    理    由
一、訊據被告甲○○對於上開犯罪事實均坦承不諱，且被告於九
    十五年十月二十一日為警查獲後，經警採集尿液送詮昕科技
    股份有限公司檢驗結果，確呈第一級毒品海洛因水解後之嗎
    啡及第二級毒品甲基安非他命陽性反應，有該公司所出具之
    濫用藥物尿液檢驗報告一紙在卷可稽，並有白粉一小包（淨
    重零點零六公克，空包裝重零點二公克）及被告所有之第二
    級毒品甲基安非他命一小包（毛重零點七公克）扣案可資為
    證。又上開扣案之白粉，經送法務部調查局鑑定結果，確含
    有第一級毒品海洛因成分等情，亦有該局九十五年十二月十
    六日調科壹字第○九五二三○四八○六○號鑑定通知書一份
    在卷足憑，足見被告之自白與事實相符，而堪以採信。從而
    ，本件事證明確，被告施用第一級毒品海洛因一次、接續施
    用第二級毒品甲基安非他命二次之犯行，均堪認定。
二、被告於九十五年間，因施用毒品案件，經本院以九十五年度
    毒聲字第六五七號裁定送觀察、勒戒後，認無繼續施用毒品
    之傾向，甫於九十五年八月十一日執行完畢釋放，並由臺灣
    臺中地方法院檢察署檢察官以九十五年度毒偵字第二九一三
    號為不起訴處分等情，有臺灣臺中地方法院檢察署刑案資料
    查註紀錄表及臺灣高等法院被告前案紀錄表各一份附卷可參
    。被告於前案觀察、勒戒執行完畢釋放後，五年內再犯本件
    施用第一級毒品罪及第二級毒品罪，應予依法論科。
三、查海洛因、甲基安非他命分係毒品危害防制條例第二條第二
    項第一、二款所規定之第一、二級毒品。被告於前案觀察、
    勒戒執行完畢釋放後，五年內再為如犯罪事實欄所載之施用
    第一級毒品海洛因及第二級毒品甲基安非他命之行為，核係
    犯同條例第十條第一項之施用第一級毒品罪及同條第二項之
    施用第二級毒品罪。被告如犯罪事實欄所載施用第二級毒品
    甲基安非他命二次之犯行，顯係在密接之時地，利用同一機
    會，本於單一犯意接續多次行為，侵害同一法益，觸犯同一
    犯罪構成要件，各行為之獨立性極為薄弱，依一般社會健全
    觀念，在時間差距上，難以強行分開，屬接續犯，應論以一
    罪，公訴意旨認本件被告所涉多次施用第二級毒品甲基安非
    他命之犯行，本質上有反覆為同一行為之特質，具有集合犯
    之包括一罪關係，惟查施用毒品案件，雖有長時間反覆施用
    ，然仍有偶一施用之情形，且有無成癮性，更因個人體質而
    異，尚不能一概認定施用毒品者均具有成癮性，而論以集合
    犯，且遍觀全案卷證，並無積極證據足認被告前揭施用第二
    級毒品甲基安非他命二次之行為，具有成癮性，自難以集合
    犯論之，此併敘明。被告持有毒品之行為，意在供己施用，
    故持有之低度行為，應為施用之高度行為所吸收，均不另論
    罪。又被告所犯施用第一級毒品罪及施用第二級毒品罪之行
    為間，犯意各別，行為互殊，應予分論併罰。爰審酌被告前
    因施用毒品犯行，甫經施以觀察、勒戒，竟猶不知戒絕，再
    施用毒品不輟，無視於毒品對於自身健康之戕害及國家對於
    杜絕毒品犯罪之禁令，惡性非輕，惟念其犯後始終坦認犯行
    ，態度尚佳等一切情狀，分別量處如主文所示之刑，並定其
    應執行刑，以示懲儆。扣案之海洛因一小包（淨重零點零六
    公克，空包裝重零點二公克）、甲基安非他命一小包（毛重
    零點七公克），分別為毒品危害防制條例第二條第二項第一
    、二款所指之第一、二級毒品，均屬違禁物，爰依同條例第
    十八條第一項前段規定，沒收銷燬之。
據上論斷，應依刑事訴訟法第二百七十三條之一第一項、第二百
九十九條第一項前段，毒品危害防制條例第十條第一項、第二項
、第十八條第一項，刑法第十一條、第五十一條第五款，判決如
主文。
本案經檢察官乙○○到庭執行職務。
中　　華　　民　　國　　96　　年　　 3  　月　　 5　　日
                  刑事第三庭  法  官  郭 妙 俐
上正本證明與原本無異。
如不服本判決，應於判決送達後十日內向本院提出上訴狀，上訴
於臺灣高等法院臺中分院（須附繕本）。
                              書記官  陳 玉 芬
中　　華　　民　　國　　96　　年　　 3　　月　　 5　　日
附錄本案論罪科刑法條全文
毒品危害防制條例第十條
施用第一級毒品者，處六月以上五年以下有期徒刑。
施用第二級毒品者，處三年以下有期徒刑。
